最高法院刑事判決　　　　　　一○○年度台上字第五一○四號
上　訴　人　潘永富
上列上訴人因違反毒品危害防制條例案件，不服台灣高等法院花
蓮分院中華民國一００年七月八日第二審判決（一００年度上訴
字第八四號，起訴案號：台灣花蓮地方法院檢察署九十九年度偵
字第一三九、一一三一號），提起上訴，本院判決如下：
    主  文
上訴駁回。
    理  由
按刑事訴訟法第三百七十七條規定，上訴於第三審法院，非以判
決違背法令為理由，不得為之。是提起第三審上訴，應以原判決
違背法令為理由，係屬法定要件。如果上訴理由書狀並未依據卷
內訴訟資料，具體指摘原判決不適用何種法則或如何適用不當，
或所指摘原判決違法情事，顯與法律規定得為第三審上訴理由之
違法情形，不相適合時，均應認其上訴為違背法律上之程式，予
以駁回。原判決依憑證人周雲秀、田惠民警詢陳述及卷附000
0000000、0000000000號行動電話通訊監察譯
文，認上訴人潘永富有其事實欄所載之販賣第二級毒品甲基品安
非他命犯行，並以上訴人否認犯行，辯稱：周雲秀欠伊新台幣（
下同）二千元，當時打電話給伊是要叫伊幫她拿安非他命，伊過
去後，她有交付一千元給伊叫伊幫她買藥，伊回稱沒有交通工具
，無法到花蓮，伊拿了錢後要走，但因周雲秀說是別人的錢而將
錢返還周雲秀；與田惠民之通話內容是伊請田惠民幫忙賣玫瑰石
云云，如何均不足採信，亦依調查所得證據於理由內詳予指駁、
說明，因認上訴人犯行明確，而撤銷第一審之科刑判決，改判仍
論處上訴人販賣第二級毒品二罪刑，已詳述所憑證據及其認定之
理由。上訴意旨略稱：(一)上訴人於原審審理期間聲請傳喚證人周
雲秀、田惠民對質、詰問，原審未予傳訊，且未於判決理由中說
明無調查必要之理由，所踐行訴訟程序自有違法。(二)證人周雲秀
於原審審理中，就有無交付安非他命、交付現金金額、交付毒品
數量，與警詢中所陳述顯有不符，原判決採取其警詢陳述為依據
，採證違法。(三)上訴人與證人田惠民間通話僅係要求田惠民代為
尋找買主，譯文內容均未涉毒品販售交易，原判決採為論罪佐證
，判決理由顯有矛盾。(四)原判決認定上訴人販賣毒品有營利意圖
事實，然理由中並未說明其由何項調查及何證據據以認定，逕推
定上訴人之販賣行為有營利意圖，尚嫌速斷並有理由欠備違誤。
(五)電話公司出租行動電話門號本附帶提供晶片（SIM 卡）給消費
者作為門號使用之介面，故晶片（SIM 卡）是否移轉於消費者所
有端視所簽訂服務契約內容如何約定，原審未查明000000
0000號、0000000000號行動電話之晶片（SIM 卡
）究屬何人所有，遽認係上訴人所有供販賣毒品所用之物而與行
動電話機具一併沒收，亦有理由不備之違誤等語。惟查：犯罪事
實之認定，證據之取捨及其證明力之判斷，乃事實審法院自由判
斷之職權，如其取捨不違背經驗法則與論理法則，即不得指為違
法，而據為上訴第三審之理由。本件原判決綜合全案證據資料，
而為上訴人上揭犯罪之認定，已詳敘依憑證人周雲秀、田惠民於
警詢中有證據能力之證詞，佐以通訊監察譯文，參互勾稽判斷，
於理由內逐一論述剖明其採證認事之理由，且就拼棄上訴人否認
犯罪之各辯解，及證人周雲秀於第一審翻異之證詞如何不足為有
利上訴人之認定，未扣案行動電話係上訴人長期持有使用，無論
登記何人名義，應屬上訴人所有，於理由內詳為論述指駁，敘明
本於調查所得之心證，分別定其取捨而為事實判斷之理由，所為
論斷及說明，由形式上觀察，無違經驗法則及論理法則，且屬事
實審法院取捨證據職權之行使，尚難漫指為違法。又證人已由法
官合法訊問，且於訊問時予當事人詰問之機會，其陳述明確別無
訊問之必要者，不得再行傳喚，為刑事訴訟法第一百九十六條所
明定。證人周雲秀於第一審審理中就其警詢中不利上訴人之陳述
已到庭接受上訴人及其辯護人行使反對詰問，當庭與之對質（見
第一審卷第一０九至一一七頁），上訴人既未陳明有何再訊問周
雲秀之必要，原審未再傳喚，尚難指為違法；至田惠民經第一審
傳拘無著，原審並已查明田惠民仍遭檢方另案通緝中，有台灣高
等法院通緝紀錄表附卷可按（見原審卷第九０頁），因認田惠民
已因所在不明而傳喚不到，田惠民警詢中所述，顯具有可信之特
別情況，且為證明犯罪事實之存否所必要，而有證據能力，已詳
加敘明，所踐行訴訟程序並無違法可言。至行動電話既為上訴人
所有供犯罪所用，電信公司附帶電話機具通話必要之SIM 卡所有
權於承租時已連帶交付承租人，且於終止門號使用權時電信公司
亦不再收回，乃眾所週知之事實，顯然SIM 卡亦歸屬電話機具持
有人所有，原審諭知一併沒收，亦無何違誤。上訴意旨對於原判
決究竟如何違背法令，非依據卷內證據資料為具體指摘，徒執陳
詞而為否認犯罪之事實爭辯，難謂已符合首揭法定上訴要件。其
上訴不合法律上之程式，應予駁回。
據上論結，應依刑事訴訟法第三百九十五條前段，判決如主文。
中    華    民    國  一○○  年    九    月   十五   日
                      最高法院刑事第八庭
                          審判長法官  石  木  欽  
                                法官  洪  佳  濱  
                                法官  段  景  榕  
                                法官  周  煙  平  
                                法官  洪  兆  隆  
本件正本證明與原本無異
                                      書  記  官  
中    華    民    國  一○○  年    九    月   二十   日
                                                      v